臺灣士林地方法院刑事裁定
111年度單禁沒字第183號
聲  請  人  臺灣士林地方檢察署檢察官
被      告  陳柏僑



上列被告因違反毒品危害防制條例案件（110年度毒偵字第2399
號），經檢察官聲請單獨宣告沒收（111年度聲沒字第156號），
本院裁定如下：
    主  文
扣案如附表所示之物均沒收銷燬之。
    理  由
一、聲請意旨略以：被告陳柏僑因涉施用第二級毒品案件，經聲
    請人以110年度毒偵字第2399號為不起訴處分確定，而該案
    查扣之第二級毒品安非他命1包、分裝杓1支，經鑑驗結果均
    檢出第二級毒品甲基安非他命成分等情，有臺北榮民總醫院
    民國110年12月22日毒品成分鑑定書可稽，爰依刑法第38條
    第1項、第40條第2項、毒品危害防制條例第18條第1項前段
    規定，聲請宣告沒收銷燬等情。
二、按單獨宣告沒收由檢察官聲請違法行為地、沒收財產所在地
    或其財產所有人之住所、居所或所在地之法院裁定之。刑事
    訴訟法第455條之34定有明文。查被告住所位於新北市三芝
    區，有個人戶籍資料附卷可稽，係在本院管轄區域內，是聲
    請人向本院提出單獨宣告沒收之聲請，於法並無不合，合先
    敘明。
三、按違禁物或專科沒收之物得單獨宣告沒收；查獲之第二級毒
    品及專供製造或施用第二級毒品之器具，不問屬於犯罪行為
    人與否，均沒收銷燬之，刑法第40條第2項及毒品危害防制
    條例第18條第1項前段分別定有明文。而依毒品危害防制條
    例第18條第1項規定，得諭知沒收並銷燬之者，以查獲之毒
    品及專供製造或施用毒品之器具為限，固不及於毒品之外包
    裝、吸食器及分裝匙等工具；然若毒品本身已經微量附著器
    具內，無從析離，該器具自應隨同毒品一併沒收銷燬（最高
    法院94年度台上字第6213號判決意旨參照）。
四、經查：
（一）被告於110年11月4日某時許，在新北市○○區○○○街00號8樓
      住處，以將第二級毒品甲基安非他命置於玻璃球內加熱吸
      食之方式，施用第二級毒品甲基安非他命1次。嗣於110年
      11月6日11時35分許，經警持臺灣士林地方檢察署檢察官
      核發之拘票至上開住處執行拘提，被告當場交付並查扣如
      附表所示之物，而附表之扣案物經鑑定後均檢出含第二級
      毒品甲基安非他命成分等情，業經被告於偵查時供承在案
      【臺灣士林地方檢察署110年度毒偵字第2399號卷（下稱
      毒偵卷）第63至65頁】，並有臺灣士林地方檢察署檢察官
      拘票、自願受搜索同意書、新北市政府警察局淡水分局扣
      押筆錄、扣押物品目錄表、查獲涉嫌毒品危害防制條例毒
      品初步鑑驗報告單及扣押物品清單、臺北榮民總醫院110
      年12月22日北榮毒鑑字第C0000000號毒品成分鑑定書可參
      （毒偵卷第21至17、25、27至31、35、76、79、80頁），
      而被告於為警查獲翌日所採集之尿液，經送台灣檢驗科技
      股份有限公司以酵素免疫分析法（EIA）初步檢驗，復以
      氣相層析質譜儀（GC/MS）確認檢驗結果，安非他命、甲
      基安非他命均呈現陽性反應，有勘查採證同意書、新北市
      政府警察局受採集尿液檢體人姓名及檢體編號對照表、上
      開公司110年11月26日濫用藥物檢驗報告可稽（毒偵卷第3
      7、39、74頁）；而被告前因另案施用毒品案件（下稱前
      案），經法院裁定送觀察、勒戒後，於110年12月9日釋放
      出所，並經臺灣士林地方檢察署檢察官以110年度毒偵字
      第957號、110年度撤緩毒偵字第43號為不起訴處分確定，
      因被告已因前案行觀察、勒戒，且於前案執行觀察、勒戒
      前犯本案施用毒品犯行，自應適用同一觀察勒戒程序，無
      庸就本案重複聲請觀察、勒戒，又前案之觀察、勒戒程序
      業已終結，認被告無繼續施用毒品之傾向，而於111年2月
      10日以110年毒偵字第2399號為不起訴處分確定等情，有
      臺灣高等法院被告前案紀錄表及上開不起訴處分書可參，
      上開事實，堪以認定。　　　
（二）又上開扣案如附表所示之物，既經鑑定均含有第二級毒品
      甲基安非他命成分，且已附著於毒品外包裝袋及分裝杓等
      物上而無法析離，應將之整體視為毒品，足認該等扣案物
      確屬毒品危害防制條例第2條第2項第2款所列之第二級毒
      品，為禁止持有之違禁物無誤，依前揭規定及說明，聲請
      人就附表所示之扣案物聲請單獨宣告沒收銷燬，即屬有據
      ，應予准許。至上開供取樣化驗之第二級毒品甲基安非他
      命，因業已驗畢用罄不復存在，自無從諭知沒收銷燬，附
      此敘明。
五、依刑事訴訟法第455條之36第2項，毒品危害防制條例第18條
    第1項前段，刑法第40條第2項，裁定如主文。
中　　華　　民　　國　　111 　年　　6 　　月　　20　　日
                  刑事第一庭  法  官  吳佩真
以上正本證明與原本無異。
如不服本裁定應於送達後5日內向本院提出抗告狀。
                              書記官  黃婕宜
中　　華　　民　　國　　111 　年　　6　　月　　20　　日
附表：
編號  應沒收銷燬之物  備註   1              甲基安非他命1包【白色或透明晶體，毛重0.1605公克（含1袋），淨重0.0002公克，取樣0.0002公克，驗餘淨重0公克】 臺灣士林地方檢察署111年度毒保字第87號   2 分裝杓1個 新北市政府警察局淡水分局扣押物品清單編號2（臺灣士林地方檢察署111年度保管字第308號）